【裁判字號】    91,交聲,162
【裁判日期】    920113
【裁判案由】    違反道路交通管理處罰條例聲明異議
【裁判全文】
臺灣新竹地方法院交通事件裁定                    九十一年度交聲字第一六二號
    受處分人
    即異議人  甲○○
右列異議人對於交通部公路總局新竹區監理所九十一年十月七日竹監自字第駕裁五０
－Ｅ00000000號裁決處分，聲明異議，本院裁定如左：
    主    文
異議駁回。
    理    由
一、按汽車駕駛人，行經有燈光號誌管制之交岔路口闖紅燈者，處新臺幣一千八百元
    以上五千四百元以下罰鍰，道路交通管理處罰條例第五十三條定有明文。再按汽
    車駕駛人，違反第五十三條之規定者，除依原條款處罰鍰外，應並予記違規記點
    三點，道路交通管理處罰條例第六十三第一項第三款分別定有明文。又道路交通
    案件處理辦法第十九條規定，交通法庭認聲明異議無理由者，應以裁定駁回之。
二、聲明異議意旨略以：異議人即受處分人甲○○於民國九十一年七月十四日下午四
    時四十八分許，駕駛Ｒ四─０五八０號自小客車，在新竹縣橫山鄉○○路口，駕
    車行經有燈光號誌管制之交岔路口闖紅燈，惟根據闖紅燈之照片，並不符合法令
    之規定，異議人之自小客車後輪既已超過停止線，與闖紅燈照相，應係前輪壓過
    停止線拍照一幀，過路口再照相片一幀之情形認定有所不同，異議人並無駕車行
    經有燈光號誌管制之交岔路口闖紅燈，非有員警所舉發之違規情況，原裁決機關
    未查，竟逕行製發本件裁決書，顯有未當云云。
三、經查：
（一）本件異議人所有之車牌號碼Ｒ四─０五八０號自小客車，確於本件裁決書所載
      時間、地點，行經有燈光號誌管制之交岔路口闖紅燈違規事由一節，業經交通
      部公路總局新竹區監理所向原舉發單位查證，其違規事實明確，附有舉發員警
      、查證報告在卷綦詳，足證申訴人所陳與事實不符，有新竹縣警察局橫山分局
      函及新竹縣警察局舉發違反道路交通管理事件通知單、照片一幀附卷足憑，並
      經本院訊問證人即舉發本件違規事件之警員葛新志到庭證稱：「（問：本件新
      竹縣警察局舉發違反道路交通管理事件通知單是否你舉發製作？相片是否為你
      所拍攝？並請說明舉發經過？）答：本件是我舉發的，相片也是我拍攝的。本
      件是我用手持的照相機拍攝被告違規的相片，所以我只拍了一張。當天我是編
      排勤務拍攝違規車輛。（問：為何異議人說他是綠燈？）答：我不可能在號誌
      仍停留在綠燈時就拿著相機準備拍照。」而證人為執法之人員，與異議人並無
      怨隙，當無誣攀之可能及必要，足見異議人駕駛所有之Ｒ四─０五八０號自小
      客車確有上開違規情事，應屬無疑。
（二）又交通警員掣單舉發違反道路交通管理處罰條例所列之違規事實，本質上為行
      政處分，係公務員基於職務上權力，依法就特定之具體事件所為具公法上效果
      之單方行政行為，基於公務員為公法上行為具有公信力之原則，該行政處分當
      可被推定為真正，其據以依法處分之事實認定亦為正確無誤，本此公信原則，
      乃立法者賦予行政機關制定違反道路交通事件統一裁罰標準及處理細則，使執
      勤警員得當機處分，以維護交通秩序、安全之行政目的。本件異議人既未就執
      勤員警之舉發有誤提出確實證據以供調查，本院亦查無任何證據足資證明有捏
      造事實違法取締之情事，則執勤警員本其維護交通秩序、安全職責所為之舉發
      ，自應受到合法、正確之推定。是異議人駕駛所有之前開車輛闖紅燈之事實，
      堪以認定。異議人空言辯稱並無闖紅燈云云，顯為卸責之詞，不足採信。是原
      處分機關依據道路交通管理處罰條例第五十三條之規定，以異議人駕車行經有
      燈光號誌管制之交岔路口闖紅燈之違規行為，裁決處異議人罰鍰新臺幣二千七
      百元，並依同條例第六十三條第一項記違規點數三點，洵屬有據。綜上所陳，
      異議人之異議為無理由，應依道路交通案件處理辦法第十九條之規定，裁定如
      主文。
中      華      民      國    九十二    年      一      月     十三     日
                                  臺灣新竹地方法院交通法庭
                                      法  官  林  秋  宜
右正本證明與原本無異。
如不服本裁定，應於裁定送達後五日內向本院提出抗告狀。
                                      書記官  鄒  茂  瑜
中      華      民      國    九十二    年      一      月     十三     日


司法院資訊處製作；財團法人民間司法改革基金會備份。
